臺灣屏東地方法院刑事判決　　　　　　　 94年度易字第224號
公　訴　人　臺灣屏東地方法院檢察署檢察官
被　　　告　戊○○　男　32歲.
上列被告因竊盜案件，經檢察官提起公訴（九十四年度偵字第八
一八號），被告於本院準備程序中就被訴事實為有罪之陳述，經
本院合議庭裁定由受命法官獨任依簡式審判程序審理，判決如下
：
    主  文
戊○○連續攜帶兇器、毀壞安全設備、於夜間侵入住宅竊盜，累
犯，處有期徒刑貳年，扣案之鉗子、Ｔ字型扳手各壹支及手套壹
副，均沒收。
    事  實
一、戊○○前於民國九十、九十一年間，因違反毒品危害防制條
    例案件，先後經本院九十年度潮簡字第二六一號判處有期徒
    刑四月確定、本院九十年度易字第一三○二號判處有期徒刑
    八月確定，此二案經接續執行，嗣於九十二年七月十七日縮
    短刑期假釋出監，並於同年七月十八日保護管束期滿，假釋
    未經撤銷，以已執行論，詎仍不知悔改，復基於意圖為自己
    不法所有之概括犯意，連續為下列竊盜行為：
  1.先於九十四年一月二十九日（起訴書誤載為一月二十八日，
    業經檢察官當庭更正）十八、十九時許（已日沒）之夜間，
    以踰越窗戶（未毀壞窗戶）之方式，侵入庚○○位於屏東縣
    獅子鄉竹坑村四五號住處，徒手竊取庚○○所有之手機二支
    （價值不詳）、身份證一紙、印章一枚及枋山郵局之存摺一
    本，得手後旋即逃離現場。
  2.復承上開竊盜之概括犯意，於同年二月一日，攜帶其所有、
    客觀上具有危險性，對人之生命、身體構成威脅而足供兇器
    使用之鉗子、Ｔ字型扳手各一支及非屬兇器之手套一副，於
    同一日先後為下列竊盜行為：
  (1)該日十八、十九時許，在屏東縣枋山鄉○○村○○路四七巷
    二十號前，以持上開Ｔ字型扳手啟動電門之方式，竊取丁○○所有車牌號碼ＷＱＭ—３０６號輕型機車一輛，得手後再
    騎乘該機車前往下列地點行竊。
  (2)該日十八、十九時許（已日沒）之夜間，以踰越二樓窗戶（
    未毀壞窗戶）之方式，侵入甲○○位於屏東縣獅子鄉竹坑村
    五號住處，竊取甲○○所有之手機二支（合計價值新台幣（
    下同）二萬二千元）及其母丙○○○所有之存摺二本。
  (3)該日十八、十九時許（已日沒）之夜間，以踰越浴室窗戶（
    未毀壞窗戶）之方式，侵入乙○○位於屏東縣獅子鄉竹坑村
    六號住處，竊取乙○○所有之郵局存摺一本。
  (4)該日十八、十九時許（已日沒）之夜間，以將房屋後方紗窗
    、玻璃窗拆卸後（未毀壞）踰越之方式，侵入己○○（起訴
    書誤載為趙海洋，業經檢察官當庭更正）位於屏東縣獅子鄉
    竹坑村十一之一號住處，竊取趙海洋所有之音響一組（價值
    五千五百元）。嗣戊○○於得手後，旋即遭附近民眾發覺並
    報警處理，為警於同日二十一時許，發現其在己○○上開住
    處前正欲騎乘所竊得之上開機車離去，遂當場將其逮捕，且
    查獲竊得之贓物，並扣得前述鉗子、Ｔ字型扳手各一支及手
    套一副。
二、案經屏東縣警察局枋寮分局報告臺灣屏東地方法院檢察署檢
    察官偵查起訴。
    理  由
一、本件被告戊○○所犯係死刑、無期徒刑、最輕本刑為三年以
    上有期徒刑以外之罪，其於本院準備程序中就被訴事實為有
    罪之陳述，經本院合議庭裁定由受命法官獨任依簡式審判程
    序，先予敘明。
二、上揭事實，訊據被告戊○○於警詢、偵查及本院審理中坦承
    不諱，核與被害人丁○○、乙○○於警詢中指述、證人即被
    害人庚○○、甲○○、己○○於警詢及本院審理中指證遭竊
    情節相符，並有被害人庚○○等人所出具之贓物認領保管單
    五紙、刑案現場測繪圖一紙在卷可稽，此外，復有被告所有
    ，分別供竊盜犯行所用（或攜帶）之鉗子、Ｔ字型扳手各一
    支及手套一副扣案可佐，又被告所為事實1.及2.(2)、(3)、(4)
    侵入住宅之時間，均屬日沒之夜間乙節，亦經被告於本院審
    理中自承在卷，復有日出日沒時刻表一份附卷可參，是被告
    上開自白，應與事實相符，堪予採信。綜上調查結果，
    本件事證明確，被告犯行洵堪認定，應予論科。
三、查被告戊○○於上揭事實2.(1)至(4)行竊時所攜帶之鉗子、Ｔ
    字型扳手，於客觀上均具有危險性，且對人之生命、身體構
    成威脅，均足供兇器使用；再刑法第三百二十一條第一項第
    三款之攜帶兇器竊盜罪，其立法意旨所著重者，乃在行為人
    於攜帶兇器行竊之過程中，恐有同時對人之生命、身體構成
    危險之虞，是僅須於行竊時有攜帶兇器即屬之，並不以攜帶
    之初有行兇之意圖，亦不問是否確實持之供作行竊所用，是
    被告上開事實1.於日沒後踰越被害人住家窗戶侵入行竊部分
    所為，係犯刑法第三百二十一條第一項第一款、第二款之踰
    越安全設備於夜間侵入住宅竊盜罪；上開事實2.(1)攜帶鉗子
    、Ｔ字型扳手等工具竊取機車部分所為，係犯刑法第三百二
    十一條第一項第三款之攜帶兇器竊盜罪；上開事實2.(2)、(3)
    、(4)攜帶鉗子、Ｔ字型扳手等工具，於日沒後踰越被害人住
    家窗戶侵入行竊部分所為，係犯刑法第三百二十一條第一項
    第一款、第二款、第三款之攜帶兇器、踰越安全設備、於夜
    間侵入住宅竊盜罪。被告於事實2.(2)部分，係以一竊盜行為
    ，同時竊取被害人甲○○、丙○○○之財物，為想像競合犯
    ，應論以一罪。被告先後五次竊盜犯行，時間緊接，方法相
    同，觸犯基本構成要件相同之罪，顯係基於概括犯意反覆為
    之，為連續犯，應依刑法第五十六條之規定，論以犯罪情節
    最重且被害人失竊財物價值最高之事實2.(2)部分之刑法第三
    百二十一條第一項第一款、第二款、第三款攜帶兇器、踰越
    安全設備、於夜間侵入住宅竊盜罪。又被告前於九十、九十
    一年間，因違反毒品危害防制條例案件，先後經本院九十年
    度潮簡字第二六一號判處有期徒刑四月確定、本院九十年度
    易字第一三○二號判處有期徒刑八月確定，此二案經接續執
    行，嗣於九十二年七月十七日縮短刑期假釋出監，並於同年
    七月十八日保護管束期滿，假釋未經撤銷，以已執行論，有
    臺灣屏東地方法院檢察署刑案資料查註紀錄表、臺灣高等法
    院被告全國前案紀錄表各一紙在卷可考，其於有期徒刑執行
    完畢五年內再犯本件有期徒刑以上之罪，係屬累犯，應依刑
    法第四十七條規定，加重其刑，並遞予加重之。爰審酌被告
    有竊盜、毒品等前科（有前揭紀錄表可參），正值壯年，未
    思以正當途徑且憑藉勞力獲取財物，竟屢屢基於貪念一再行
    竊、犯罪情節之輕重、所生危害之程度及犯後坦承犯行等一
    切情狀，量處如主文所示之刑。檢察官雖當庭從重求處有期
    徒刑二年六月，惟斟酌被告竊取財物之價值非鉅、惡性未至
    罪無可赦之程度及犯後態度尚可及上開一切情狀，認量處如
    主文所示之刑，已足收懲儆之效，併此敘明。末查，扣案之
    鉗子、Ｔ字型扳手各一支及手套一副，均為被告所有且供本
    案行竊（或預備行竊）所用，業據被告自承在卷，應依刑法
    第三十八條第一項第二款之規定，併予宣告沒收。
據上論斷，應依刑事訴訟法第二百七十三條之一第一項、第二百
九十九條第一項前段，刑法第五十六條、第三百二十一條第一項
第一款、第二款、第三款、第四十七條、第三十八條第一項第二
款，判決如主文。
本案經檢察官劉俊儀到庭執行職務
中    華    民    國     94     年    6    月   30    日
                          臺灣屏東地方法院刑事第四庭
                              法  官  劉敏芳
以上正本證明與原本無異。
如不服本判決應於收受本判決送達後十日內向本院提出上訴書狀
，其未敘述上訴理由者，並得於提起上訴後十日內向本院補提理
由書狀（均須按他造當事人之人數附繕本）「切勿逕送上級法院
」
中　　華　　民　　國　　94　　年　　6 　　月　　30　　日
                              書記官  許倬維
附錄本案論罪科刑法條：
刑法第三百二十一條第一項第一款、第二款、第三款：
犯竊盜罪而有左列情形之一者，處六月以上五年以下有期徒刑：
一  於夜間侵入住宅或有人居住之建築物、船艦或隱匿其內而犯
二  毀越門扇、牆垣或其他安全設備而犯之者。
三  攜帶兇器而犯之者。
